# 请教陈版：房地产企业未售房产所交物业费应当计入什么科目？

提问人：忘词儿了 时间：2017-03-28 16:56:02
发现一企业将物业费计入销售费用，难道不应当计入开发产品吗？

回答人：chenyiwei
这不是使开发产品达到预定可销售状态所必需的支出，建议计入管理费用等期间费用类科目。